臺灣高等法院高雄分院刑事判決　　　　99年度上訴字第2134號
上　訴　人
即　被　告　吳紘暘
選任辯護人　鄭國安律師
　　　　　　吳麗珠律師
　　　　　　郭宗塘律師
上列上訴人因違反毒品危害防制條例案件，不服臺灣高雄地方法
院99年度訴字第1122號中華民國99年11月18日第一審判決（起訴
案號：臺灣高雄地方法院檢察署99年度偵字第10774 號），提起
上訴，本院判決如下：
     主  文
原判決關於吳紘暘部分撤銷。
吳紘暘共同犯販賣第二級毒品罪，共拾伍罪，均累犯，各處如附
表一「主刑及從刑欄」所示之刑。應執行有期徒刑拾貳年陸月，
未扣案販賣第二級毒品所得共新臺幣拾伍萬玖仟伍佰元與陳建宇
連帶沒收，如全部或一部不能沒收時，以其與陳建宇之財產連帶
抵償之。
    事  實
一、吳紘暘前因施用毒品案件，經臺灣高雄地方法院以97年度審
    簡字第5528號判決判處有期徒刑5 月確定，於民國98年2 月
    13日易科罰金執行完畢。
二、吳紘暘與陳建宇（業經原審判處應執行有期徒刑12年確定）
    均明知甲基安非他命業經公告列為毒品危害防制條例第2 條
    第2 項第2 款之第二級毒品，不得販賣、持有，竟意圖營利
    ，共同基於販賣第二級毒品甲基安非他命之犯意聯絡，由購
    毒者先與陳建宇所持用0000000000號行動電話（非陳建宇所
    有，下稱上開販毒用行動電話）聯繫談妥所欲購買之甲基安
    非他命數量及金額後，陳建宇旋即聯繫吳紘暘，並徵得吳紘
    暘同意該毒品交易之數量及金額後，由陳建宇向吳紘暘拿取
    甲基安非他命，再前往約定地點，將甲基安非他命交付予購
    毒者，並向購毒者收取價金，所賺取之差價則由吳紘暘分配
    予陳建宇花用，以此方式，分別於下列時、地，共同販賣第
    二級毒品甲基安非他命予下列之人：
  (一)於98年12月10日23時24分起至同年月11日凌晨0 時15分許止
    ，由陳建宇以上開販毒用行動電話與曾正雄所持用00000000
    00號行動電話聯絡，雙方談妥以新臺幣（下同）500 元之價
    格交易數量不詳之甲基安非他命後，陳建宇旋即以上開販毒
    用行動電話與吳紘暘所持用0000000000號行動電話（非吳紘
    暘所有）聯絡，並經徵得吳紘暘同意後，陳建宇即前往吳紘
    暘位於高雄市林園區（原高雄縣林園鄉，下同）頂厝村頂厝
    路130 巷12號住處，向吳紘暘拿取甲基安非他命，再於98年
    12月11日凌晨1 時許，在曾正雄位在高雄市大寮區（原高雄
    縣大寮鄉，下同）巷尾路78號住處附近，交付數量不詳之甲
    基安非他命予曾正雄，並當場收受曾正雄所支付之價金500
    元，以此方式共同販賣第二級毒品甲基安非他命予曾正雄【
    即起訴書附表編號1 】。
  (二)於98年12月27日17時26分起至17時46分許止，由陳建宇以上
    開販毒用行動電話與蕭志偉所持用0000000000號行動電話聯
    絡，雙方談妥以6,500 元之價格交易數量不詳之甲基安非他
    命後，陳建宇旋即以上開販毒用行動電話與吳紘暘所持用00
    00000000號行動電話（非吳紘暘所有）聯絡，並經徵得吳紘
    暘同意後，吳紘暘即在其上開高雄市林園區住處或高雄市鳳
    山區（原高雄縣鳳山市，下同）南京路、五甲路口附近之加
    油站（因時間已久，吳紘暘無法確定交付毒品予陳建宇之地
    點係其住處或上開加油站），將甲基安非他命毒品交付予陳
    建宇，陳建宇再於98年12月27日18時36分許之後之某時，在
    高雄市○○區○○路與北平街口附近某加油站，交付數量不
    詳之甲基安非他命予蕭志偉，並當場收受蕭志偉所支付之價
    金6,500 元，以此方式共同販賣第二級毒品甲基安非他命予
    蕭志偉【即起訴書附表編號2 】。
  (三)於98年12月31日17時51分起至同日18時18分許止，由陳建宇
    以上開販毒用行動電話與楊峻豪所持用0000000000號行動電
    話聯絡，雙方談妥以6,000 元之價格交易1 錢之甲基安非他
    命後，陳建宇旋即以上開販毒用行動電話與吳紘暘所持用00
    00000000號行動電話（非吳紘暘所有）聯絡，並經徵得吳紘
    暘同意後，即前往吳紘暘上開住處拿取甲基安非他命，再於
    98年12月31日18時23分許之後之某時，在高雄市○○路某處
    ，交付1 錢之甲基安非他命予楊峻豪，並當場收受楊峻豪所
    支付之價金6,000 元，以此方式共同販賣第二級毒品甲基安
    非他命予楊峻豪【即起訴書附表編號3 】。
  (四)於99年2 月6 日22時17分起至同日22時23分許止，由陳建宇
    以上開販毒用行動電話與林哲賢所持用0000000000號行動電
    話聯絡，雙方談妥以1,000 元之價格交易數量不詳之甲基安
    非他命後，陳建宇旋即以上開販毒用行動電話與吳紘暘所持
    用0000000000號行動電話（非吳紘暘所有）聯絡，經徵得吳
    紘暘同意後，由吳紘暘親自於99年2 月6 日23時許，在高雄
    市鳳山區陸軍官校附近某處，交付數量不詳之甲基安非他命
    予林哲賢，並當場收受林哲賢所支付之價金1,000 元，以此
    方式共同販賣第二級毒品甲基安非他命予林哲賢【即起訴書
    附表編號4 】。
  (五)於99年2 月10日21時13分許，由陳建宇以上開販毒用行動電
    話與林哲賢所持用0000000000號行動電話聯絡，雙方談妥以
    2,000 元之價格交易數量不詳之甲基安非他命後，陳建宇旋
    即以上開販毒用行動電話與吳紘暘所持用0000000000號行動
    電話（非吳紘暘所有）聯絡，並經徵得吳紘暘同意後，由吳
    紘暘親自於99年2 月10日21時13分許之後之某時，在高雄市
    鳳山區陸軍官校附近某處，交付數量不詳之甲基安非他命予
    林哲賢，並當場收受林哲賢所支付之價金2,000 元，以此方
    式共同販賣第二級毒品甲基安非他命予林哲賢【即起訴書附
    表編號5 】。
  (六)於99年2 月13日13時4 分許，由陳建宇以上開販毒用行動電
    話與林哲賢所持用0000000000號行動電話聯絡，雙方談妥以
    2,000 元之價格交易數量不詳之甲基安非他命後，陳建宇旋
    即以上開販毒用行動電話與吳紘暘所持用0000000000號行動
    電話（非吳紘暘所有）聯絡，並經徵得吳紘暘同意後，即前
    往吳紘暘上開住處拿取甲基安非他命，再於同日13時6 分許
    之後之某時，在高雄市○○區○○路林哲賢住處附近，交付
    數量不詳之甲基安非他命予林哲賢，並當場收受林哲賢所支
    付之價金2,000 元，以此方式共同販賣甲基安非他命毒品予
    林哲賢【即起訴書附表編號6 】。
  (七)於99年2 月14日20時4 分起至同日20時44分許止，由陳建宇
    以上開販毒用行動電話與林哲賢所持用0000000000號行動電
    話聯絡，雙方談妥以2,500 元之價格交易數量不詳之甲基安
    非他命後，陳建宇旋即以上開販毒用行動電話與吳紘暘所持
    用0000000000號行動電話（非吳紘暘所有）聯絡，並經徵得
    吳紘暘同意後，陳建宇前往不詳地點收受吳紘暘所交付之甲
    基安非他命，再於同日20時53分許之後之某時，在高雄市鳳
    山區大東醫院附近某處，交付數量不詳之甲基安非他命予林
    哲賢，並當場收受林哲賢所支付之價金2,500 元，以此方式
    共同販賣甲基安非他命毒品予林哲賢【即起訴書附表編號7
    】。
  (八)於99年1 月2 日19時21分許，由陳建宇以上開販毒用行動電
    話與林哲賢所持用0000000000號行動電話聯絡，雙方談妥以
    1,000 元之價格交易數量不詳之甲基安非他命，陳建宇旋與
    吳紘暘聯絡並經徵得吳紘暘同意後，在不詳地點收受吳紘暘
    所交付之甲基安非他命，陳建宇再於同日19時53分許之後之
    某時，在高雄市鳳山區中正預校附近某處，交付數量不詳之
    甲基安非他命予林哲賢，並當場收受林哲賢所支付之價金1,
    000 元，以此方式共同販賣甲基安非他命毒品予林哲賢【即
    起訴書附表編號8 】。
  (九)於98年10月6 日某時，由陳建宇以上開販毒用行動電話與薛
    駿逸所持用0000000000號行動電話聯絡，雙方談妥以25,000
    元之價格交易數量不詳之甲基安非他命，陳建宇旋與吳紘暘
    聯絡並經徵得吳紘暘同意後，在不詳地點收受吳紘暘所交付
    之甲基安非他命，陳建宇再於同日某時，前往薛駿逸位於高
    雄市○○區○○街15號住處，交付數量不詳之甲基安非他命
    予薛駿逸，並當場收受薛駿逸所支付之價金19,000元（尚積
    欠6,000 元），以此方式共同販賣甲基安非他命毒品予薛駿
    逸。薛駿逸嗣於98年10月8 日，將其所積欠之購毒價金6,00
    0 元返還陳建宇【即起訴書附表編號9 】。
  (十)於98年10月13日22時50分起至同日23時47分許止，由陳建宇
    以上開販毒用行動電話與薛駿逸所持用0000000000號行動電
    話聯絡，雙方談妥以12,000元之價格（起訴書誤載為25,000
    元）交易數量不詳之甲基安非他命，陳建宇旋與吳紘暘聯絡
    並經徵得吳紘暘同意後，在不詳地點收受吳紘暘所交付之甲
    基安非他命，陳建宇再於翌日凌晨0 時28分許之後之某時，
    前往薛駿逸位於高雄市○○區○○街15號住處，交付數量不
    詳之甲基安非他命予薛駿逸，並當場收受薛駿逸所支付之價
    金12,000元，以此方式共同販賣甲基安非他命毒品予薛駿逸
    【即起訴書附表編號10】。
  (十一)於98年10月16日8 時33分起至同日11時13分許止，由陳建宇
    以上開販毒用行動電話與薛駿逸所持用0000000000號行動電
    話聯絡，雙方談妥以20,000元之價格（起訴書誤載為18,000
    元）交易數量不詳之甲基安非他命後，陳建宇、吳紘暘隨即
    於同日12時56分許之後之某時，駕駛5383-WS 號自小客車，
    一同前往薛駿逸位於高雄市○○區○○街15號住處，由陳建
    宇交付數量不詳之甲基安非他命予薛駿逸，並當場收受薛駿
    逸所支付之價金20,000元，以此方式共同販賣甲基安非他命
    毒品予薛駿逸【即起訴書附表編號11】。
  (十二)於98年10月16日18時3 分許，由陳建宇以上開販毒用行動電
    話與薛駿逸所持用0000000000號行動電話聯絡，雙方談妥以
    5,000 元（起訴書誤載為25,000元）之價格交易數量不詳之
    甲基安非他命，陳建宇旋與吳紘暘聯絡並經徵得吳紘暘同意
    後，在不詳地點收受吳紘暘所交付之甲基安非他命，陳建宇
    再於同日18時52分許之後之某時，前往薛駿逸位於高雄市○
    ○區○○街15號住處，交付數量不詳之甲基安非他命予薛駿
    逸，並當場收受薛駿逸所支付之價金5,000 元，以此方式共
    同販賣甲基安非他命毒品予薛駿逸【即起訴書附表編號12】
    。
  (十三)於98年10月17日17時45分起至同日20時6 分許止，由陳建宇
    以上開販毒用行動電話與薛駿逸所持用0000000000號行動電
    話聯絡，雙方談妥以18,000元之價格（起訴書誤載為25,000
    元）交易數量不詳之甲基安非他命，陳建宇旋與吳紘暘聯絡
    並經徵得吳紘暘同意後，在不詳地點收受吳紘暘所交付之甲
    基安非他命，陳建宇再於同日23時13分許之後之某時，前往
    薛駿逸位於高雄市○○區○○街15號住處，交付數量不詳之
    甲基安非他命予薛駿逸，並當場收受薛駿逸所支付之價金18
    , 000 元，以此方式共同販賣甲基安非他命毒品予薛駿逸【
    即起訴書附表編號13】。
  (十四)於98年10月22日凌晨0 時39分許，由陳建宇以上開販毒用行
    動電話與薛駿逸所持用0000000000號行動電話聯絡，雙方談
    妥以15,000元之價格（起訴書記載交易價格不詳）交易數量
    不詳之甲基安非他命，陳建宇旋與吳紘暘聯絡並經徵得吳紘
    暘同意後，在不詳地點收受吳紘暘所交付之甲基安非他命，
    陳建宇再於同日凌晨1 時21分許之後之某時，前往薛駿逸位
    於高雄市○○區○○街15號住處，交付數量不詳之甲基安非
    他命予薛駿逸，並當場收受薛駿逸所支付之價金15,000元，
    以此方式共同販賣甲基安非他命毒品予薛駿逸【即起訴書附
    表編號14】。
  (十五)於99年2 月14日晚上19時20分起至同日20時29分許止，由陳
    建宇以上開販毒用行動電話與綽號「亮哥」之張志鴻所持用
    0000000000號行動電話聯絡，雙方談妥以43,000元之價格交
    易數量不詳之甲基安非他命後，陳建宇旋以上開販毒用行動
    電話與吳紘暘所持用0000000000號行動電話（非吳紘暘所有
    ）聯絡，經徵得吳紘暘同意後，陳建宇隨即於不詳地點收受
    吳紘暘所交付之甲基安非他命，再於同日21時14分許之後之
    某時，在高雄市○○路與民權路口，交付數量不詳之甲基安
    非他命予張志鴻，並當場收受張志鴻所支付之價金43,000元
    ，以此方式共同販賣甲基安非他命毒品予張志鴻【即起訴書
    附表編號15】。
三、嗣於99年3 月29日16時50分許，經警持搜索票在高雄市○○
    區○○路130 巷12號地下室停車場查獲吳紘暘，並扣得如附
    表二編號1 至7 所示之物；另持搜索票前往上址11樓吳紘暘
    住處，查獲如附表二編號8 至18所示之物；再持搜索票前往
    高雄市○○區○○路左邊巷5 之20號查獲陳建宇，並扣得如
    附表三所示之物，因而查悉上情。
四、案經高雄市政府警察局移送臺灣高雄地方法院檢察署檢察官
    偵查起訴。
    理  由
壹、證據能力部分：
    按傳聞法則之重要理論依據，在於傳聞證據未經當事人之反
    對詰問予以核實，乃予排斥，惟若當事人已放棄對原供述人
    之反對詰問權，於法院審判時表明同意該等傳聞證據可作為
    證據，基於證據資料愈豐富，愈有助於真實發現之理念，並
    貫徹刑事訴訟法修法加重當事人進行主義之精神，確認當事
    人對於證據能力有處分權之制度，傳聞證據經當事人同意作
    為證據，法院認為適當者，亦得為證據。另當事人於調查證
    據時，對於傳聞證據表示「沒有意見」、「對於證據調查無
    意見」，而未於言詞辯論終結前聲明異議，應視為已有將該
    等傳聞證據採為證據之同意，此刑事訴訟法第159 條之5 定
    有明文。檢察官、被告及辯護人於本院準備程序及審判期日
    ，已表示對於全案卷證傳聞證據之證據能力均無意見，且同
    意作為本案之證據（見本院卷第118 至120 頁、第146 頁）
    ，依刑事訴訟法第159 條之5 之規定，檢察官、被告及辯護
    人已同意本案傳聞證據均有證據能力，本院斟酌該等證據並
    非非法取得，亦無證明力明顯過低之情形，是該等證據，均
    得採為證據。
貳、實體方面：
一、訊據上訴人即被告吳紘暘（下稱被告），對於前揭犯罪事實
    均坦承不諱（見本院卷第116 、171 頁），本院審酌：
  (一)被告上開自白，核與證人即共同被告陳建宇、證人曾正雄、
    蕭志偉、楊峻豪、林哲賢、薛駿逸、張志鴻、莊柏翔、孫梓
    豪、李妮妮之證述情節相符，並有臺灣高雄地方法院98年度
    聲監字第1858號、第3089號、第3419號、98年度聲監續字第
    2008號、第2861號、第3089號、第3419號、99年度聲監字第
    216 號、第3089號、第708 號、99年度聲監續字第708 號通
    訊監察書、門號0000000000、0000000000號、0000000000號
    、0000000000號行動電話之通訊監察譯文表、高雄市政府警
    察局搜索扣押筆錄、扣押物品目錄表、高雄憲兵隊搜索扣押
    筆錄、扣押物品目錄表、扣押物品收據、車籍查詢－基本資
    料詳細畫面等件及附表四之通訊監察譯文內容在卷可稽。
  (二)由下列證人之前案紀錄資料，復可佐證渠等向被告購買第二
    級毒品甲基安非他命之犯行：
  1.證人曾正雄曾於99年間因施用第二級毒品甲基安非他命案件
    ，經臺灣高雄地方法院以99年度審簡字第1604號、第1605號
    判處有期徒刑3 月、3 月、3 月，應執行有期徒刑7 月確定
    乙節，有臺灣高等法院被告前案紀錄表1 份在卷可稽（見本
    院卷第65頁）。由此，益足以佐證證人曾正雄確有向被告購
    買第二級毒品甲基安非他命（即事實二(一)部分）無訛。
  2.證人蕭志偉曾於99年間因施用第二級毒品甲基安非他命案件
    ，經臺灣高雄地方法院以99年度審毒聲字第900 號裁定送觀
    察勒戒確定乙節，有臺灣高等法院被告前案紀錄表1 份在卷
    可稽（見本院卷第69頁）。由此，益足以佐證證人蕭志偉確
    有向被告購買第二級毒品甲基安非他命（即事實二(二)部分）
    無訛。
  3.證人楊竣豪曾於98年間因施用第二級毒品甲基安非他命案件
    ，經臺灣高雄地方法院以98年度審簡字第6819號判處有期徒
    刑2 月確定乙節，有臺灣高等法院被告前案紀錄表1 份在卷
    可稽（見本院卷第72頁）。由此，益足以佐證證人楊竣豪確
    有向被告購買第二級毒品甲基安非他命（即事實二(三)部分）
    無訛。
  4.證人林哲賢曾於99年間因施用第二級毒品甲基安非他命案件
    ，經臺灣高雄地方法院以99年度審毒聲字第899 號裁定送觀
    察勒戒確定乙節，有臺灣高等法院被告前案紀錄表1 份在卷
    可稽（見本院卷第76頁）。由此，益足以佐證證人林哲賢確
    有向被告購買第二級毒品甲基安非他命（即事實二(四)(五)(六)(七)
    (八)部分）無訛。
  5.證人薛駿逸曾於99年間因施用第二級毒品甲基安非他命案件
    ，經臺灣高雄地方法院以99年度審毒聲字第349 號裁定送觀
    察勒戒確定乙節，有臺灣高等法院被告前案紀錄表1 份在卷
    可稽（見本院卷第77頁）。由此，益足以佐證證人薛駿逸確
    有向被告購買第二級毒品甲基安非他命（即事實二(九)(十)(十一)(十二)
    (十三)(十四)部分）無訛。
  (三)邇來政府為杜絕毒品氾濫，毒害人民甚深，再三宣導教民眾
    遠離毒品、媒體之報導既深且廣，對於毒品之禁絕，應為民
    眾所熟悉。又政府對於查緝施用、轉讓及販賣毒品無不嚴格
    執行，且販賣毒品罪更係重罪，設若無利可圖，衡情一般持
    有毒品者，當不致輕易將其持有之毒品交付他人。而第二級
    毒品甲基安非他命價格不貲，且販賣毒品係違法行為，非可
    公然為之，亦無公定之價格，不論任何包裝，均可任意分裝
    增減份量，每次買賣價量，亦可能隨時依雙方間之關係深淺
    、資力、需求量及對行情之認知、來源是否充裕、查緝是否
    嚴緊，購買者被查獲時供述購買對象之可能性風險之評估等
    ，因而異其標準，並機動調整，非可一概而論。是販賣利得
    除經坦承犯行或價量俱臻明確外，委難查得實情，販賣之人
    從價差或量差中牟利方式雖異，其意圖營利之非法販賣行為
    則屬同一。本件被告業已坦認於事實欄二(一)至(十五)所示之時間
    、地點，販賣第二級毒品甲基安非他命予曾正雄、蕭志偉、
    楊峻豪、林哲賢、薛駿逸、張志鴻等情，已如上述，足認被
    告前揭15次第二級毒品甲基安非他命之有償交易行為，確係
    基於圖利之本意，甚為明灼。
  (四)綜上所述，被告上開任意性之自白既有前揭證據可佐，核與
    事實相符，自得採為論罪科刑之依據，是本案事證已臻明確
    ，被告犯行洵堪認定，應予依法論科。
二、查甲基安非他命係毒品危害防制條例第2 條第2 項第2 款所
    定之第二級毒品，依法不得持有及販賣。核被告事實欄二(一)
    至(十五)所為15次犯行，均係犯毒品危害防制條例第4 條第2 項
    之販賣第二級毒品罪。被告與共同被告陳建宇就上開15次販
    賣第二級毒品犯行，有犯意聯絡及行為分擔，均應論以共同
    正犯。被告因販賣而持有第二級毒品之低度行為，已為販賣
    之高度行為所吸收，均不另論罪。被告所犯上開15次販賣第
    二級毒品犯行，犯意各別，行為互殊，犯罪時間不同，應予
    分論併罰。被告有事實欄所載之犯罪前科及執行完畢情形，
    此有臺灣高等法院被告前案紀錄表在卷可按，其於有期徒刑
    執行完畢後，5 年內故意再犯本件有期徒刑以上之15罪，均
    應依刑法第47條第1 項之規定論以累犯，並依法加重其刑（
    法定刑為無期徒刑部分，依刑法第65條第1 項規定不得加重
    ）。按「修正後毒品危害防制條例第17條第2 項規定：『犯
    第4 條至第8 條之罪於偵查及審判中均自白者，減輕其刑。
    』係指偵查及審判中均有自白犯罪而言，故僅須被告於偵、
    審中均曾經自白，即得認有該條項之適用，不以始終承認為
    必要。」（最高法院99年度台上字第4962號判決意旨參照）
    。被告上開15次販賣第二級毒品犯行，於偵查及本院審理中
    均曾經自白（見偵卷第24至27頁，聲押卷第4 至10頁，本院
    卷第116 、171 頁），爰依毒品危害防制條例第17條第2項
    之規定，就被告所犯15次販賣第二級毒品犯行，均予減輕其
    刑。被告上開15次販賣第二級毒品犯行，均同時有加重及減
    輕之事由，爰均依法先加重後減輕之。
三、原審據以論處被告15次販賣第二級毒品罪刑，固非無見。惟
    查，被告上開15次販賣第二級毒品犯行，於偵查及本院審理
    中均曾經自白，應依毒品危害防制條例第17條第2 項之規定
    ，就被告所犯15次販賣第二級毒品犯行，均予減輕其刑，已
    如上述。原判決未及審酌被告於本院審理中自白犯行，致得
    依毒品危害防制條例第17條第2 項之規定減輕其刑，尚有未
    合。被告上訴意旨否認犯罪（嗣於本院審理時坦承犯行，並
    請求依毒品危害防制條例第17條第2 項之規定減輕其刑），
    而指摘原判決不當，雖不足取，然原判決既有上開可議之處
    ，仍屬無可維持，自應由本院將原判決關於吳紘暘部分撤銷
    改判。
四、審酌被告與陳建宇共同販賣毒品予他人施用，破壞社會治安
    ，戕害他人身心健康，助長毒品泛濫，侵蝕國家勞動生產力
    ，所為誠屬非是；惟念及被告販賣第二級毒品之金額尚非甚
    多，獲利更為有限，足認其顯非大盤、中盤交易之毒販；其
    犯後曾於偵查中坦承犯行，雖於原審審理時否認犯行，惟於
    本院審理時復坦承犯行；並審酌被告於本件販賣毒品犯行中
    ，係基於主導之地位，惡性較重，共同被告陳建宇則係基於
    從屬之地位，惡性較輕；及被告犯罪之動機、目的、販賣毒
    品之金額、數量、所得利益等一切情狀，爰分別量處如附表
    一「主刑及從刑欄」所示之刑。另按刑法第51條數罪併罰定
    執行刑之立法方式，採限制加重原則，亦即非以累加方式定
    應執行刑，本院審酌被告所犯上開販賣第二級毒品計15罪，
    其犯罪時間均在98年10月至99年2 月間，且犯罪手法雷同，
    如以實質累加之方式定應執行刑，則處罰之刑度顯將超過其
    行為之不法內涵，而違反罪責原則，及考量因生命有限，刑
    罰對被告造成之痛苦程度，係隨刑度增加而生加乘效果，而
    非以等比方式增加，是則以隨罪數增加遞減其刑罰之方式，
    當足以評價被告行為之不法性之法理（即多數犯罪責任遞減
    原則），爰就被告定其應執行之刑為有期徒刑12年6 月。又
    被告與共同被告陳建宇雖係本案販賣第二級毒品甲基安非他
    命之共犯，惟本院審酌陳建宇業於偵查及原審審理時即坦承
    犯行，而被告雖曾於偵查中坦承犯行，惟於原審審理時否認
    犯行，嗣於本院審理時始復坦承犯行；且本件販賣毒品犯行
    中，被告係基於主導之地位，惡性較重，陳建宇則係基於從
    屬之地位，惡性較輕等情狀，因認被告所定應執行刑之刑度
    ，應較陳建宇所定應執行刑之刑度為重（陳建宇業經原審判
    處應執行有期徒刑12年確定），即應執行有期徒刑12年6 月
    為適當，附此敘明。
五、沒收部分：
  (一)按刑法沒收之物，雖指原物，但金錢為代替物，重在兌換價
    值，而不在原物，自難拘泥於沒收原物之理論，認沒收販賣
    毒品所得之金錢，以當場查獲扣押者為限，且毒品危害防制
    條例第19條第1 項係刑法第38條第1 項第3 款、第3 項但書
    之特別規定，政府為肅清毒品，貫徹禁政，既設專條，採義
    務沒收主義，揆諸立法主意旨，當不致有此限制，故販賣毒
    品所得之金錢，苟能認定其係販賣毒品所得之款（例如販毒
    所得之款，業經消費寄託或消費借貸與他人，則應認該販毒
    所得之款仍屬存在），不以當場查獲扣押者為限，此有最高
    法院66年度第8 次刑事庭會議決議可資參照。是依前開決議
    意旨，販賣毒品所得之金錢，無論已否扣案，如仍屬存在，
    即應依法沒收。本件被告事實欄二(一)至(十五)所示販賣第二級毒
    品甲基安非他命所得計159,500 元雖未扣案，然無證據證明
    已不存在，基於共犯責任共同之法理，且為避免執行時發生
    重複沒收之情形，仍應依毒品危害防制條例第19條第1 項之
    規定，於被告上開所犯各罪之主文項下，宣告與陳建宇連帶
    沒收，如全部或一部不能沒收時，以被告與陳建宇之財產連
    帶抵償之。
  (二)按毒品危害防制條例第18條第1 項前段規定「查獲之毒品及
    專供製造或施用毒品之器具，不問屬於犯人與否，均沒收銷
    毀之」，乃刑法第38條第1 項第1 款之特別規定，至於所稱
    「查獲」之毒品，則係指經有罪判決書事實欄認定與被告犯
    罪事實有關之毒品而言，並不以經扣押者為必要，倘未能證
    明該毒品業已滅失，即應依上開特別規定，諭知沒收並銷燬
    之（最高法院96年度台上字第6608號判決意旨參照）。質言
    之，倘係有罪判決書事實欄認定與被告犯罪事實無關之毒品
    ，即不得諭知沒收銷燬。經查，扣案如附表二編號7 至10及
    附表三編號1 所示之第二級毒品甲基安非他命，因數量稀少
    ，且重量均未一致，另觀其查獲時間係99年3 月29日，距被
    告上開販賣第二級毒品予曾正雄、蕭志偉、楊峻豪、林哲賢
    、薛駿逸、張志鴻等人之時點，已相隔至少1 個半月至3 個
    半月以上；參以被告自陳有施用第二級毒品甲基安非他命之
    行為（見警二卷第9 頁、原審一卷第125 頁）；且被告並曾
    因施用第二級毒品甲基安非他命案件，經臺灣高雄地方法院
    以97年度審簡字第771 號、第5528號、99年度審簡字第894
    號、第2946號判決，分別判處有期徒刑4 月、5 月、4 月、
    5 月確定在案，此有臺灣高等法院被告前案紀錄表1 份在卷
    可稽（見本院卷第48至50頁）等情，足認被告供陳上開毒品
    係其自行施用所用乙節，尚非無據。且本院亦查無積極證據
    足以證明上開毒品即係被告及陳建宇販賣予事實欄二(一)至(十五)
    所示之人之毒品，自與本件被告販賣第二級毒品之犯行無涉
    ，爰不於本案中諭知沒收銷燬。
  (三)附表二編號1 所示門號0000000000號行動電話1 支，係陳信
    銘所申請，並非被告或共犯陳建宇所有乙節，有查詢表1 紙
    在卷可稽（見本院卷第86頁），且無監聽譯文或其他證據足
    以證明被告或共犯陳建宇有使用該門號行動電話為本案販賣
    第二級毒品之犯行，自與本案被告及共犯陳建宇販賣第二級
    毒品之犯行無涉，爰不予以宣告沒收。另附表二編號2 所示
    門號0000000000號行動電話1 支（含SIM 卡1 張），雖係被
    告犯事實欄二(二)(三)所示販賣第二級毒品犯行所用之物，然該
    門號係何振寶所申請，並非被告或共犯陳建宇所有乙節，有
    查詢表1 紙在卷可稽（見本院卷第81頁），且被告復否認係
    其所有，自與本案被告及共犯陳建宇販賣第二級毒品之犯行
    無涉，亦不予宣告沒收。
  (四)附表二編號2 至5 、編號11所示之行動電話、SIM 卡、記憶
    卡等物（除門號0000000000號以外），被告供稱非其所有（
    見原審一卷第73、227 頁），且其中門號0000000000號行動
    電話係溫桂義所申請，門號0000000000號行動電話係鄧慧敏
    所申請，門號0000000000號行動電話係林淑珍所申請，門號
    0000000000號行動電話係何振寶所申請等情，有查詢表3紙
    在卷可稽（見本院卷第84、87、88頁），復無監聽譯文或其
    他證據足以證明上開物品與被告前揭販賣第二級毒品犯行有
    關，爰不予以宣告沒收。另附表二編號6 所示現金3,300 元
    ，距被告及陳建宇上開販賣毒品之時點已相隔至少1 個半月
    以上，衡情顯非被告及陳建宇販賣第二級毒品予事實欄二(一)
    至(十五)所示之人所得之財物，爰亦不予宣告沒收。再附表二編
    號12所示電子磅秤，非被告所有乙節，亦據被告於原審審理
    時供陳在卷（見原審一卷第227 頁），且亦查無證據足以證
    明被告及陳建宇有使用該電子磅秤分裝毒品售予事實欄二(一)
    至(十五)所示之人，是上開電子磅秤亦不予宣告沒收。又附表二
    編號13至16所示之物，與本案販賣第二級毒品犯行尚無關聯
    ，亦非違禁物，又被告陳稱非其所有（見原審一卷第227 頁
    ）；附表二編號17、18所示之物，為被告施用毒品所用之物
    ，核與本案販賣第二級毒品犯行無關，且業經臺灣高雄地方
    法院以99年度審簡字第2946號刑事簡易判決宣告沒收在案，
    是上開物品亦均不予宣告沒收。
  (五)附表三編號2 所示易利信牌行動電話1 支（無SIM 卡），共
    犯陳建宇供稱非其所有（見原審一卷第227 、229 頁），且
    無監聽譯文或其他證據足以證明上開物品與被告及共犯陳建
    宇前揭販賣第二級毒品犯行有關，爰不予宣告沒收。
  (六)另陳建宇持用之上開販毒用行動電話（門號0000000000號）
    及被告持以犯事實欄二(一)所示犯行之0000000000號行動電話
    ，均未扣案，而門號0000000000號行動電話係蔡紅得所申請
    ，門號0000000000號行動電話則係李昆霖所申請乙情，有查
    詢表2 紙在卷可稽（見本院卷第81、82頁），且被告及共犯
    陳建宇亦否認上開2 支行動電話係其等所有，是上開2 支行
    動電話亦均不予宣告沒收。
據上論結，應依刑事訴訟法第369 條第1 項前段、第364 條、第
299 條第1 項前段，毒品危害防制條例第4 條第2 項、第17條第
2 項、第19條第1 項，刑法第11條、第28條、第47條第1 項、第
51條第5 款、第9 款，判決如主文。
本案經檢察官陳國全到庭執行職務。
中    華    民    國    100   年    3     月    31    日
                  刑事第十一庭  審判長法  官  翁慶珍
                                      法  官  石家禎
                                      法  官  孫啟強
以上正本證明與原本無異。
如不服本判決應於收受本判決後10日內向本院提出上訴書狀，其
未敘述上訴理由者，並得於提起上訴後10日內向本院補提理由書
狀（均須按他造當事人之人數附繕本）「切勿逕送上級法院」。
中    華    民    國   100    年    3     月    31    日
                                      書記官  劉鴻瑛
附錄本件判決論罪科刑法條：
毒品危害防制條例第4 條
製造、運輸、販賣第一級毒品者，處死刑或無期徒刑；處無期徒
刑者，得併科新臺幣2 千萬元以下罰金。
製造、運輸、販賣第二級毒品者，處無期徒刑或7 年以上有期徒
刑，得併科新臺幣1 千萬元以下罰金。
製造、運輸、販賣第三級毒品者，處5 年以上有期徒刑，得併科
新臺幣7 百萬元以下罰金。
製造、運輸、販賣第四級毒品者，處3 年以上10年以下有期徒刑
，得併科新臺幣3 百萬元以下罰金。
製造、運輸、販賣專供製造或施用毒品之器具者，處1 年以上7
年以下有期徒刑，得併科新臺幣1 百萬元以下罰金。
前5項之未遂犯罰之。
附表一：
┌──┬─────┬────┬────────────────────────┐
│編號│ 所犯罪名 │犯罪事實│                主刑及從刑                      │
├──┼─────┼────┼────────────────────────┤
│ 1  │共同販賣第│即事實欄│處有期徒刑肆年，未扣案販賣第二級毒品所得新臺幣伍│
│    │二級毒品罪│二(一)。  │佰元與陳建宇連帶沒收，如全部或一部不能沒收時，以│
│    │          │        │其與陳建宇之財產連帶抵償之。                    │
├──┼─────┼────┼────────────────────────┤
│ 2  │共同販賣第│即事實欄│處有期徒刑肆年貳月，未扣案販賣第二級毒品所得新臺│
│    │二級毒品罪│二(二)。  │幣陸仟伍佰元與陳建宇連帶沒收，如全部或一部不能沒│
│    │          │        │收時，以其與陳建宇之財產連帶抵償之。            │
├──┼─────┼────┼────────────────────────┤
│ 3  │共同販賣第│即事實欄│處有期徒刑肆年貳月，未扣案販賣第二級毒品所得新臺│
│    │二級毒品罪│二(三)。  │幣陸仟元與陳建宇連帶沒收，如全部或一部不能沒收時│
│    │          │        │，以其與陳建宇之財產連帶抵償之。                │
├──┼─────┼────┼────────────────────────┤
│ 4  │共同販賣第│即事實欄│處有期徒刑肆年，未扣案販賣第二級毒品所得新臺幣壹│
│    │二級毒品罪│二(四)。  │仟元與陳建宇連帶沒收，如全部或一部不能沒收時，以│
│    │          │        │其與陳建宇之財產連帶抵償之。                    │
├──┼─────┼────┼────────────────────────┤
│ 5  │共同販賣第│即事實欄│處有期徒刑肆年，未扣案販賣第二級毒品所得新臺幣貳│
│    │二級毒品罪│二(五)。  │仟元與陳建宇連帶沒收，如全部或一部不能沒收時，以│
│    │          │        │其與陳建宇之財產連帶抵償之。                    │
├──┼─────┼────┼────────────────────────┤
│ 6  │共同販賣第│即事實欄│處有期徒刑肆年，未扣案販賣第二級毒品所得新臺幣貳│
│    │二級毒品罪│二(六)。  │仟元與陳建宇連帶沒收，如全部或一部不能沒收時，以│
│    │          │        │其與陳建宇之財產連帶抵償之。                    │
├──┼─────┼────┼────────────────────────┤
│ 7  │共同販賣第│即事實欄│處有期徒刑肆年，未扣案販賣第二級毒品所得新臺幣貳│
│    │二級毒品罪│二(七)。  │仟伍佰元與陳建宇連帶沒收，如全部或一部不能沒收時│
│    │          │        │，以其與陳建宇之財產連帶抵償之。                │
├──┼─────┼────┼────────────────────────┤
│ 8  │共同販賣第│即事實欄│處有期徒刑肆年，未扣案販賣第二級毒品所得新臺幣壹│
│    │二級毒品罪│二(八)。  │仟元與陳建宇連帶沒收，如全部或一部不能沒收時，以│
│    │          │        │其與陳建宇之財產連帶抵償之。                    │
├──┼─────┼────┼────────────────────────┤
│ 9  │共同販賣第│即事實欄│處有期徒刑肆年陸月，未扣案販賣第二級毒品所得新臺│
│    │二級毒品罪│二(九)。  │幣貳萬伍仟元與陳建宇連帶沒收，如全部或一部不能沒│
│    │          │        │收時，以其與陳建宇之財產連帶抵償之。            │
├──┼─────┼────┼────────────────────────┤
│ 10 │共同販賣第│即事實欄│處有期徒刑肆年肆月，未扣案販賣第二級毒品所得新臺│
│    │二級毒品罪│二(十)。  │幣壹萬貳仟元與陳建宇連帶沒收，如全部或一部不能沒│
│    │          │        │收時，以其與陳建宇之財產連帶抵償之。            │
├──┼─────┼────┼────────────────────────┤
│ 11 │共同販賣第│即事實欄│處有期徒刑肆年陸月，未扣案販賣第二級毒品所得新臺│
│    │二級毒品罪│二(十一)。  │幣貳萬元與陳建宇連帶沒收，如全部或一部不能沒收時│
│    │          │        │，以其與陳建宇之財產連帶抵償之。                │
├──┼─────┼────┼────────────────────────┤
│ 12 │共同販賣第│即事實欄│處有期徒刑肆年貳月，未扣案販賣第二級毒品所得新臺│
│    │二級毒品罪│二(十二)。  │幣伍仟元與陳建宇連帶沒收，如全部或一部不能沒收時│
│    │          │        │，以其與陳建宇之財產連帶抵償之。                │
├──┼─────┼────┼────────────────────────┤
│ 13 │共同販賣第│即事實欄│處有期徒刑肆年肆月，未扣案販賣第二級毒品所得新臺│
│    │二級毒品罪│二(十三)。  │幣壹萬捌仟元與陳建宇連帶沒收，如全部或一部不能沒│
│    │          │        │收時，以其與陳建宇之財產連帶抵償之。            │
├──┼─────┼────┼────────────────────────┤
│ 14 │共同販賣第│即事實欄│處有期徒刑肆年肆月，未扣案販賣第二級毒品所得新臺│
│    │二級毒品罪│二(十四)。  │幣壹萬伍仟元與陳建宇連帶沒收，如全部或一部不能沒│
│    │          │        │收時，以其與陳建宇之財產連帶抵償之。            │
├──┼─────┼────┼────────────────────────┤
│ 15 │共同販賣第│即事實欄│處有期徒刑肆年拾月，未扣案販賣第二級毒品所得新臺│
│    │二級毒品罪│二(十五)。  │幣肆萬參仟元與陳建宇連帶沒收，如全部或一部不能沒│
│    │          │        │收時，以其與陳建宇之財產連帶抵償之。            │
└──┴─────┴────┴────────────────────────┘
附表二：
┌──┬──────────────┬────┬───┬─────────────┐
│編號│        物品名稱            │  數量  │持有人│          備  註          │
├──┼──────────────┼────┼───┼─────────────┤
│ 1  │易利信G705型行動電話（序號：│  1 支  │吳紘暘│在吳紘暘高雄市林園區（原高│
│    │00000000-000000-0 號，含門號│        │      │雄縣林園鄉，下同）頂厝路  │
│    │0000000000號SIM 卡1 張）    │        │      │130 巷12號地下室停車場扣得│
├──┼──────────────┼────┼───┼─────────────┤
│ 2  │G-PLUS牌CT688 型行動電話（序│  1 支  │吳紘暘│在吳紘暘高雄市○○區○○路│
│    │號：000000000000000 號，含門│        │      │130 巷12號地下室停車場扣得│
│    │號0000000000號、0000000000號│        │      │                          │
│    │SIM卡各1張）                │        │      │                          │
├──┼──────────────┼────┼───┼─────────────┤
│ 3  │三星SGH-C258型行動電話（序號│  1 支  │吳紘暘│在吳紘暘高雄市○○區○○路│
│    │：000000-00-000000-0號，無  │        │      │130 巷12號地下室停車場扣得│
│    │SIM 卡）                    │        │      │                          │
├──┼──────────────┼────┼───┼─────────────┤
│ 4  │Wmobile 牌GM303 型行動電話（│  1 支  │吳紘暘│在吳紘暘高雄市○○區○○路│
│    │序號：0000000000000000號，含│        │      │130 巷12號地下室停車場扣得│
│    │門號0000000000號SIM 卡1 張）│        │      │                          │
├──┼──────────────┼────┼───┼─────────────┤
│ 5  │門號：0000000000號 SIM 卡   │1 組（內│吳紘暘│在吳紘暘高雄市○○區○○路│
│    │門號：0000000000號 SIM 卡   │含SIM 卡│      │130 巷12號地下室停車場扣得│
│    │卡號：0000000000000號 SIM 卡│3 張，記│      │                          │
│    │1 GB 記憶卡                 │憶卡1 張│      │                          │
│    │                            │）      │      │                          │
├──┼──────────────┼────┼───┼─────────────┤
│ 6  │現金（新臺幣）              │3,300 元│吳紘暘│在吳紘暘高雄市○○區○○路│
│    │                            │        │      │130 巷12號地下室停車場扣得│
├──┼──────────────┼────┼───┼─────────────┤
│ 7  │甲基安非他命（毛重3.74公克）│  1 包  │吳紘暘│在吳紘暘高雄市○○區○○路│
│    │                            │        │      │130 巷12號地下室停車場扣得│
├──┼──────────────┼────┼───┼─────────────┤
│ 8  │甲基安非他命（毛重0.39公克）│  1 包  │吳紘暘│在吳紘暘高雄市○○區○○路│
│    │                            │        │      │130 巷12號11樓租屋處扣得  │
├──┼──────────────┼────┼───┼─────────────┤
│ 9  │甲基安非他命（毛重1.47公克）│  1 包  │吳紘暘│在吳紘暘高雄市○○區○○路│
│    │                            │        │      │130 巷12號11樓租屋處扣得  │
├──┼──────────────┼────┼───┼─────────────┤
│ 10 │甲基安非他命（毛重2.49公克）│  1 包  │吳紘暘│在吳紘暘高雄市○○區○○路│
│    │                            │        │      │130 巷12號11樓租屋處扣得  │
├──┼──────────────┼────┼───┼─────────────┤
│ 11 │SIM 卡（卡號：0000000000000 │  2 張  │吳紘暘│在吳紘暘高雄市○○區○○路│
│    │號、0000000000000 號）      │        │      │130 巷12號11樓租屋處扣得  │
├──┼──────────────┼────┼───┼─────────────┤
│ 12 │電子磅秤                    │  1 台  │吳紘暘│在吳紘暘高雄市○○區○○路│
│    │                            │        │      │130 巷12號11樓租屋處扣得  │
├──┼──────────────┼────┼───┼─────────────┤
│ 13 │小型夾鏈袋                  │ 1 大包 │吳紘暘│在吳紘暘高雄市○○區○○路│
│    │                            │        │      │130 巷12號11樓租屋處扣得  │
├──┼──────────────┼────┼───┼─────────────┤
│ 14 │中型夾鏈袋                  │ 1 大包 │吳紘暘│在吳紘暘高雄市○○區○○路│
│    │                            │        │      │130 巷12號11樓租屋處扣得  │
├──┼──────────────┼────┼───┼─────────────┤
│ 15 │記事本                      │  2 本  │吳紘暘│在吳紘暘高雄市○○區○○路│
│    │                            │        │      │130 巷12號11樓租屋處扣得  │
├──┼──────────────┼────┼───┼─────────────┤
│ 16 │不明粉末（毛重1.11公克）    │  1 包  │吳紘暘│在吳紘暘高雄市○○區○○路│
│    │                            │        │      │130 巷12號11樓租屋處扣得  │
├──┼──────────────┼────┼───┼─────────────┤
│ 17 │玻璃直管                    │  5 支  │吳紘暘│在吳紘暘高雄市○○區○○路│
│    │                            │        │      │130 巷12號11樓租屋處扣得  │
├──┼──────────────┼────┼───┼─────────────┤
│ 18 │安非他命吸食器（玻璃球）    │  1 支  │吳紘暘│在吳紘暘高雄市○○區○○路│
│    │                            │        │      │130 巷12號11樓租屋處扣得  │
└──┴──────────────┴────┴───┴─────────────┘
附表三：
┌──┬──────────────┬────┬───┬─────────────┐
│編號│        物品名稱            │  數量  │持有人│          備  註          │
├──┼──────────────┼────┼───┼─────────────┤
│ 1  │甲基安非他命（少許）        │  1 盒  │陳建宇│在陳建宇高雄市橋頭區（原高│
│    │                            │        │      │雄縣橋頭鄉，下同）仕元路左│
│    │                            │        │      │邊巷5 之20號住處扣得      │
├──┼──────────────┼────┼───┼─────────────┤
│ 2  │易利信W980型行動電話（序號：│  1 支  │陳建宇│在陳建宇高雄市○○區○○路│
│    │00000000-0000000-0號，無SIM │        │      │左邊巷5 之20號住處扣得    │
│    │卡）                        │        │      │                          │
└──┴──────────────┴────┴───┴─────────────┘
附表四：
┌──┬─────┬─────┬─────┬──────────────┬──────┐
│編號│監查號碼  │非監察號碼│通話時間  │談話內容                    │備註        │
│    │          │          │起止      │                            │            │
├──┼─────┼─────┼─────┼──────────────┼──────┤
│1   │0000000000│0000000000│98.12.10  │陳建宇：你傳簡訊我老闆他看不│1.犯罪事實欄│
│    │陳建宇    │曾正雄    │23：24    │        懂意思。            │  二(一)。    │
│    │          │          │至        │曾正雄：意思是我先拿5百給他 │2.見原審二卷│
│    │          │          │98.12.11  │        ，因為我星期六晚上才│  P67-69    │
│    │          │          │00：31    │        有錢。              │            │
│    │          │          │          │陳建宇：這樣是要拿到加油站嗎│            │
│    │          │          │          │        ？                  │            │
│    │          │          │          │曾正雄：嘿我在這裡而已。    │            │
│    │          │          │          │陳建宇：到了，出來。        │            │
│    │          │          │          │曾正雄：好。                │            │
├──┼─────┼─────┼─────┼──────────────┼──────┤
│2   │0000000000│0000000000│98.12.27  │陳建宇：我不是有跟你說到一個│1.犯罪事實欄│
│    │陳建宇    │蕭志偉    │17：26    │        東西不錯。          │  二(二)。    │
│    │          │          │至        │蕭志偉：有喔，要多少。      │2.見原審二卷│
│    │          │          │98.12.27  │陳建宇：你喔六啦。          │  P71-72    │
│    │          │          │18：36    │蕭志偉：好啦。              │            │
│    │          │          │          │陳建宇：六五啦，多五百。    │            │
│    │          │          │          │蕭志偉：好啦。              │            │
│    │          │          │          │陳建宇：人要到了喔。        │            │
│    │          │          │          │蕭志偉：好。                │            │
├──┼─────┼─────┼─────┼──────────────┼──────┤
│3   │0000000000│0000000000│98.12.31  │楊峻豪：現在 1 個多少？     │1.犯罪事實欄│
│    │陳建宇    │楊峻豪    │17：51    │陳建宇：1 個，六五。        │  二(三)。    │
│    │          │          │至        │楊峻豪：六呢？              │2.見原審二卷│
│    │          │          │98.12.31  │陳建宇：六喔，我幫你押啦。  │  P74-77    │
│    │          │          │18：23    │楊峻豪：好啦...我現在在小堂 │            │
│    │          │          │          │        主這裡。            │            │
│    │          │          │          │陳建宇：下來啦。            │            │
│    │          │          │          │楊峻豪：嗯。                │            │
├──┼─────┼─────┼─────┼──────────────┼──────┤
│4   │0000000000│0000000000│99.02.06  │陳建宇：那個賢哥有打給我呢..│1.犯罪事實欄│
│    │陳建宇    │吳紘暘    │22：19    │        . 他也是那個啊，兩千│  二(四)。    │
│    │          │0000000000│至        │        五的啊。            │2.見原審二卷│
│    │          │林哲賢    │99.02.06  │吳紘暘：喔，好啊...你就先問 │  P82-85    │
│    │          │          │23：11    │        他一下啊，這樣我才知│            │
│    │          │          │          │        道工作要怎麼做。    │            │
│    │          │          │          │陳建宇：好啦!好啦!我問他。  │            │
│    │          │          │          │陳建宇：賢哥吼，...你包括上 │            │
│    │          │          │          │        次要一起還還是怎樣？│            │
│    │          │          │          │林哲賢：對啊。              │            │
│    │          │          │          │陳建宇：好啊好啊，那我打電話│            │
│    │          │          │          │        去講一下。          │            │
│    │          │          │          │陳建宇：你跟他（吳紘暘）說，│            │
│    │          │          │          │        他（林哲賢）要包括上│            │
│    │          │          │          │        次的一起還啦... 你們│            │
│    │          │          │          │        要出門的時候打電話跟│            │
│    │          │          │          │        他（林哲賢）講一下。│            │
│    │          │          │          │吳紘暘（小弟代接 )：好好好。│            │
│    │          │          │          │陳建宇：我會叫我老闆（吳紘暘│            │
│    │          │          │          │        ）拿過去，他要出門的│            │
│    │          │          │          │        時候會打給你。      │            │
│    │          │          │          │林哲賢：那我在等他電話，他會│            │
│    │          │          │          │        跟我說地方就對了？  │            │
│    │          │          │          │陳建宇：對對對... 我現在在橋│            │
│    │          │          │          │        頭這裡，我在忙。    │            │
│    │          │          │          │林哲賢：我想說怎麼會變成他勒│            │
│    │          │          │          │        。                  │            │
│    │          │          │          │吳紘暘：那個賢哥電話幾號？  │            │
│    │          │          │          │陳建宇：0000000000。        │            │
│    │          │          │          │吳紘暘：喂，小邰喔...處理好 │            │
│    │          │          │          │        了喔。              │            │
│    │          │          │          │陳建宇：好啦。              │            │
├──┼─────┼─────┼─────┼──────────────┼──────┤
│5   │0000000000│0000000000│99.02.10  │林哲賢：喂，小邰喔... 半半。│1.犯罪事實欄│
│    │陳建宇    │吳紘暘    │21：13    │陳建宇：好好好，這樣我再聯絡│  二(五)。    │
│    │          │0000000000│至        │        一下... 出門我再叫他│2.見原審二卷│
│    │          │林哲賢    │99.02.10  │       （吳紘暘）打給你。   │  P87-88    │
│    │          │          │22：29    │林哲賢：好。                │            │
│    │          │          │          │吳紘暘：喂？怎樣？          │            │
│    │          │          │          │陳建宇：賢哥啦... 看你要不要│            │
│    │          │          │          │        順便拿過去。        │            │
│    │          │          │          │吳紘暘：好啦。              │            │
│    │          │          │          │陳建宇：嗯，啊你要過去再打給│            │
│    │          │          │          │        他。                │            │
│    │          │          │          │吳紘暘：喔，我忘記號碼了，幾│            │
│    │          │          │          │        號啊？              │            │
│    │          │          │          │陳建宇：0000000000。        │            │
│    │          │          │          │吳紘暘：二五的嘛？          │            │
│    │          │          │          │陳建宇：對。                │            │
├──┼─────┼─────┼─────┼──────────────┼──────┤
│6   │0000000000│0000000000│99.02.13  │林哲賢：我今天就休息了，你有│1.犯罪事實欄│
│    │陳建宇    │吳紘暘    │13：04    │        方便嗎？... 半半。  │  二(六)。    │
│    │          │0000000000│至        │陳建宇：要拿過去哪裡給你？  │2.見原審二卷│
│    │          │林哲賢    │99.02.13  │林哲賢：我人都在鳳山。      │  P90-91    │
│    │          │          │13：06    │陳建宇：不然我等一下出門的時│            │
│    │          │          │          │        候打給你... 我現在在│            │
│    │          │          │          │        我朋友這裡... 我還要│            │
│    │          │          │          │        先騎過去林園... 我出│            │
│    │          │          │          │        門沒在帶的。        │            │
│    │          │          │          │林哲賢：不然就不要太久啦。  │            │
│    │          │          │          │陳建宇：賢哥要工作喔... 現在│            │
│    │          │          │          │        。                  │            │
│    │          │          │          │吳紘暘：現在？信仔的車子信仔│            │
│    │          │          │          │        要開走了。          │            │
│    │          │          │          │陳建宇：我現在馬上過去啊... │            │
│    │          │          │          │        不然你就打給賢哥，一│            │
│    │          │          │          │        樣二五啊。          │            │
│    │          │          │          │吳紘暘：一樣二五嗎？他上次3 │            │
│    │          │          │          │        百有跟你說嗎？      │            │
│    │          │          │          │陳建宇：他沒說呢。          │            │
│    │          │          │          │吳紘暘：那沒關係，我在跟他說│            │
│    │          │          │          │        。                  │            │
├──┼─────┼─────┼─────┼──────────────┼──────┤
│7   │0000000000│0000000000│99.02.14  │林哲賢：你沒有幫我跟你老闆講│1.犯罪事實欄│
│    │陳建宇    │吳紘暘    │20：04    │        一下... 他昨天跟我說│  二(七)。    │
│    │          │0000000000│至        │        的那裡（鳳山博愛路）│2.見原審二卷│
│    │          │林哲賢    │99.02.14  │        很危險.. 等一下他到 │  P93-96    │
│    │          │          │21：06    │        了會打給我嗎？      │            │
│    │          │          │          │陳建宇：對對對，也是一樣二五│            │
│    │          │          │          │        的嗎？              │            │
│    │          │          │          │林哲賢：對。                │            │
│    │          │          │          │陳建宇：今天可能是我拿過去因│            │
│    │          │          │          │        為我剛好在這裡要出去│            │
│    │          │          │          │        。                  │            │
│    │          │          │          │陳建宇：我現在順便拿過去給賢│            │
│    │          │          │          │        哥。                │            │
│    │          │          │          │吳紘暘：你現在過去賢哥那裡結│            │
│    │          │          │          │        束後，都好啦，你覺得│            │
│    │          │          │          │        加油站好嗎？        │            │
│    │          │          │          │陳建宇：好啊好啊。          │            │
│    │          │          │          │陳建宇：賢哥我到了喔。      │            │
│    │          │          │          │林哲賢：大東醫院。          │            │
│    │          │          │          │吳紘暘：你現在人在哪裡？    │            │
│    │          │          │          │陳建宇：我現在在等賢哥。    │            │
│    │          │          │          │吳紘暘：你不要在路邊等賢哥很│            │
│    │          │          │          │        危險。              │            │
│    │          │          │          │陳建宇：我知道，我差不多再10│            │
│    │          │          │          │        分鐘會到加油站。    │            │
├──┼─────┼─────┼─────┼──────────────┼──────┤
│8   │0000000000│0000000000│99.01.02  │陳建宇：啊... 賢哥你要拿多少│1.犯罪事實欄│
│    │陳建宇    │林哲賢    │19：16    │        ?                   │  二(八)。    │
│    │          │          │至        │林哲賢：我先拿 1 千有關係嗎 │2.見原審二卷│
│    │          │          │99.01.02  │        ？                  │  P98-99    │
│    │          │          │19：21    │陳建宇：一千嗎? 沒關係，鳳山│            │
│    │          │          │          │        哪裡?               │            │
│    │          │          │          │林哲賢：中正預校。          │            │
├──┼─────┼─────┼─────┼──────────────┼──────┤
│9   │0000000000│0000000000│98.10.08  │薛駿逸：我先拿6千給你。     │1.犯罪事實欄│
│    │陳建宇    │薛駿逸    │21：46    │陳建宇：嘿!                 │  二(九)。    │
│    │          │          │          │薛駿逸：嘿啦!               │2.見偵卷    │
│    │          │          │          │陳建宇：還差1張就對了?      │  P200、    │
│    │          │          │          │薛駿逸：對啦!               │  原審一卷  │
│    │          │          │          │陳建宇：你那邊有6張就對了?  │  P186-187、│
│    │          │          │          │薛駿逸：對啦。              │  原審二卷  │
│    │          │          │          │                            │  P102      │
│    │          │          │          │☆譯文中 6 張是後來補給陳建 │            │
│    │          │          │          │  宇98年10月6 日購買25, 000 │            │
│    │          │          │          │  元之餘額6,000 元。        │            │
├──┼─────┼─────┼─────┼──────────────┼──────┤
│10  │0000000000│0000000000│98.10.13  │陳建宇：你看他那邊現在多少，│1.犯罪事實欄│
│    │陳建宇    │薛駿逸    │23：47    │        我們現在拿過去給他。│  二(十)。    │
│    │          │          │          │薛駿逸（朋友代接）：1 萬 2、│2.見原審二卷│
│    │          │          │          │        3 。                │  P104-107  │
│    │          │          │          │陳建宇：好阿。              │            │
├──┼─────┼─────┼─────┼──────────────┼──────┤
│11  │0000000000│0000000000│98.10.16  │陳建宇：要出發了，你現在那  │1.犯罪事實欄│
│    │陳建宇    │薛駿逸    │11：13    │        邊錢多少？          │  二(十一)。    │
│    │          │          │          │薛駿逸：就剛跟你講的18 啊。 │2.見原審二卷│
│    │          │          │          │陳建宇：沒辦法湊到 2 塊喔。 │  P111      │
│    │          │          │          │薛駿逸：2 萬喔。            │            │
│    │          │          │          │陳建宇：我現在過去就是有 2  │            │
│    │          │          │          │        塊就對了。          │            │
│    │          │          │          │薛駿逸：嗯。                │            │
├──┼─────┼─────┼─────┼──────────────┼──────┤
│12  │0000000000│0000000000│98.10.16  │陳建宇：五千那邊快有了嗎？  │1.犯罪事實欄│
│    │陳建宇    │薛駿逸    │18：06    │薛駿逸：五千我快要有了。    │  二(十二)。    │
│    │          │          │          │陳建宇：好，那我等一下要過去│2.見原審二卷│
│    │          │          │          │        我會打給你。        │  P111      │
├──┼─────┼─────┼─────┼──────────────┼──────┤
│13  │0000000000│0000000000│98.10.17  │陳建宇：你是不是有打過來？  │1.犯罪事實欄│
│    │陳建宇    │薛駿逸    │20：06    │薛駿逸：沒有，這邊 1 萬 8， │  二(十三)。    │
│    │          │          │          │        要你準備一下。      │2.見原審二卷│
│    │          │          │          │                            │  P114      │
├──┼─────┼─────┼─────┼──────────────┼──────┤
│14  │0000000000│0000000000│98.10.22  │陳建宇：你現在那邊多少？    │1.犯罪事實欄│
│    │陳建宇    │薛駿逸    │00：39    │薛駿逸：我這邊現在 15。     │  二(十四)。    │
│    │          │          │          │陳建宇：湊看看有沒有 2 萬 3 │2.見原審二卷│
│    │          │          │          │        ，你湊湊看... 這樣我│  P114      │
│    │          │          │          │        就是先拿一半給你。  │            │
│    │          │          │          │薛駿逸：嘿，你先拿一半過來，│            │
│    │          │          │          │        沒有關係。          │            │
│    │          │          │          │陳建宇：好，我拿過去。      │            │
├──┼─────┼─────┼─────┼──────────────┼──────┤
│15  │0000000000│0000000000│99.02.14  │吳紘暘：你有跟他（亮哥）拿錢│1.犯罪事實欄│
│    │陳建宇    │吳紘暘    │19：17    │        了嗎？              │  二(十五)。    │
│    │          │0000000000│至        │陳建宇：沒有呢，他要馬上解決│2.見原審二卷│
│    │          │張志鴻    │99.02.14  │        的呢。              │  P119-126  │
│    │          │(亮哥)    │20：43    │吳紘暘：你先拿這裡的，不用拿│            │
│    │          │          │          │        到半台，拿一些讓他試│            │
│    │          │          │          │        ，可以的話就收錢給我│            │
│    │          │          │          │        。                  │            │
│    │          │          │          │陳建宇：好，我馬上問他看看。│            │
│    │          │          │          │陳建宇：亮哥還是我先拿一個小│            │
│    │          │          │          │        的先讓你們試試看？你│            │
│    │          │          │          │        們可以的話，我打電話│            │
│    │          │          │          │        過去我們老闆那邊拿全│            │
│    │          │          │          │        部給你們，因為他說現│            │
│    │          │          │          │        在危險，不讓我全部帶│            │
│    │          │          │          │        出來這樣。          │            │
│    │          │          │          │張志鴻（亮哥）：你不是說如果│            │
│    │          │          │          │        可以的話，就要解決了│            │
│    │          │          │          │        嗎？如果你這樣的會不│            │
│    │          │          │          │        會變成不一樣的？    │            │
│    │          │          │          │陳建宇：不會不會，我敢保證不│            │
│    │          │          │          │        會。                │            │
│    │          │          │          │張志鴻：那這樣你拿來看看啊。│            │
│    │          │          │          │陳建宇：那我就先拿一個小的過│            │
│    │          │          │          │        去讓你們試看看這樣？│            │
│    │          │          │          │張志鴻：好好 OK。           │            │
│    │          │          │          │陳建宇：好了，先拿一個小的，│            │
│    │          │          │          │        我現在過去拿。      │            │
│    │          │          │          │吳紘暘：阿他（張志鴻）確定好│            │
│    │          │          │          │        的話，你就不用在過來│            │
│    │          │          │          │        ，我就打電話給筒兄，│            │
│    │          │          │          │        叫他拿給你，你就在那│            │
│    │          │          │          │        邊交錢給他就好。    │            │
│    │          │          │          │陳建宇：亮哥我到了。        │            │
│    │          │          │          │張志鴻：你走進來，我打電話下│            │
│    │          │          │          │        去。                │            │
│    │          │          │          │吳紘暘：你報多少阿？要讓我知│            │
│    │          │          │          │        道阿。              │            │
│    │          │          │          │陳建宇：我報43。            │            │
│    │          │          │          │吳紘暘：等一下有人會拿給你，│            │
│    │          │          │          │        你拿40給別人阿。    │            │
│    │          │          │          │陳建宇：40 喔？             │            │
│    │          │          │          │吳紘暘：對阿，你另外三張是我│            │
│    │          │          │          │        們要分的阿... 你就等│            │
│    │          │          │          │        一下拿 40 給筒兄，筒│            │
│    │          │          │          │        兄會拿 9 跟 1 給你啦│            │
│    │          │          │          │        。                  │            │
│    │          │          │          │陳建宇：亮哥你可以下來樓下等│            │
│    │          │          │          │        我？                │            │
│    │          │          │          │張志鴻：趕時間喔？          │            │
│    │          │          │          │陳建宇：對阿。              │            │
│    │          │          │          │張志鴻：我跟你說一下，重量不│            │
│    │          │          │          │        夠呢... 你拿一錢的那│            │
│    │          │          │          │        個只有3. 7，包括袋子│            │
│    │          │          │          │        3.7 喔。            │            │
│    │          │          │          │陳建宇：都不夠喔，我打電話回│            │
│    │          │          │          │        去跟他說一下。      │            │
│    │          │          │          │陳建宇：說不夠，37 而已包括 │            │
│    │          │          │          │        袋子 37 而已。      │            │
│    │          │          │          │吳紘暘：好啊好啊，我再補給你│            │
│    │          │          │          │        啊。                │            │
│    │          │          │          │陳建宇：那我跟他說下一次再補│            │
│    │          │          │          │        給他了。            │            │
└──┴─────┴─────┴─────┴──────────────┴──────┘